臺灣臺中地方法院刑事判決　　　　　 96年度中簡上字第496號
上　訴　人
即　被　告　甲○○
　　　　　　　　　　　號
上列上訴人即被告因妨害公務案件，不服本院臺中簡易庭96年度
中簡字第1273號中華民國96年4月23日第一審簡易判決（聲請簡
易判決處刑書案號：臺灣臺中地方法院檢察署96年度偵字第5408
號），提起上訴，本院管轄之第二審合議庭判決如下：
    主    文
上訴駁回。
    犯罪事實
一、甲○○於民國九十六年二月十日凌晨零時五十五分許，搭乘
    友人黃凱郁所駕駛之車牌號碼三三三—MW號營業用小客車，
    途經臺中市○區○○路與市府路口時，見臺中市警察局第一
    分局繼中派出所所長尤中立、警員王南雄正在前揭路口依法
    執行取締酒駕及危險駕車勤務，竟當場搖下車窗對渠等辱罵
    「幹」（臺語，公然侮辱部分未據告訴），旋即離去。渠等
    見狀遂立即上前追捕，並於同日凌晨一時許，在臺中市○○
    路與自由路口將該車攔下，同時要求甲○○與駕駛黃凱郁出
    示證件以供盤查，未料甲○○復再次以「幹你娘」（臺語）
    辱罵渠等二人（公然侮辱部分未據告訴）。
二、案經臺中市警察局第一分局報告臺灣臺中地方法院檢察署檢
    察官偵查後聲請簡易判決處刑。
    理    由
一、按現行刑事訴訟法為保障被告之反對詰問權，排除具有虛偽
    危險性之傳聞證據，以求實體真實之發見，於該法第一百五
    十九條第一項明定被告以外之人於審判外之言詞或書面陳述
    ，除法律有規定者外，不得作為證據。又被告以外之人於審
    判外之陳述，雖不符前四條之規定（即刑事訴訟法第一百五
    十九條之一至同條之四），而經當事人於審判程序同意作為
    證據，法院審酌該言詞陳述或書面陳述作成時之情況，認為
    適當者，亦得為證據；當事人、代理人或辯護人於法院調查
    證據時，知有第一百五十九條第一項不得為證據之情形，而
    未於言詞辯論終結前聲明異議者，視為有前項之同意，刑事
    訴訟法第一百五十九條之五定有明文。本件檢察官、被告甲
    ○○並未就卷內證據資料之證據能力有所爭執，且迄於言詞
    辯論終結前，均未主張有刑事訴訟法第一百五十九條第一項
    不得為證據之情形，是應認已同意卷內證據均得作為證據，
    且經本院審酌後，認無不適當之情形，應認本案調查之卷內
    證據均有證據能力，合先敘明。
二、訊據上訴人即被告（下稱被告）甲○○於本院審理時固坦承
    有以「幹你娘」（臺語）辱罵員警之犯行不諱，然矢口否認
    有以「幹」（臺語）辱罵員警之犯行，辯稱：當時伊已經喝
    醉，並不知道有臨檢云云。惟查，被告上開犯行，業據證人
    即臺中市警察局第一分局繼中派出所所長尤中立於偵查中具
    結證稱：「（現職？）臺中市警察局第一分局繼中派出所所
    長。」、「（當時事發經過？）當時我們在執勤盤查勤務時
    ，剛好被告的車子從我們旁邊過去，我聽到他們有罵我們一
    聲幹字，後來我們就追上去追到他們，駕駛不是被告，他們
    車上有二人，駕駛是清醒的，沒有罵我們，但是庭上的被告
    有一直在罵髒話，內容就詳如我們錄音帶的譯文，然後我們
    就將被告帶回去警局做筆錄，做筆錄時，被告有跟我道歉，
    說他知道錯了。」等語；核與證人即警員王南雄於偵查中具
    結證稱：「（現職？）臺中市警察局第一分局繼中派出所員
    警。」、「（對剛才你們所長所講的有無補充？）沒有，情
    況都一樣，後來被告在當天早上六、七點做筆錄時，頭腦比
    較清醒時，有跟我們道歉。」等語互核相符，且有蒐證錄音
    帶譯文一份在卷可參，足見被告當時顯係針對值勤之員警為
    辱罵之行為無訛，被告於本院審理時空言否認犯行，辯稱：
    當時伊已經喝醉，並不知道有臨檢云云，顯係事後飾卸之詞
    ，尚不足採。本件事證明確，被告上開犯行，堪以認定。
三、核被告先後二次所為，均係犯刑法第一百四十條第一項之侮
    辱公務員罪。按於公務員依法執行職務時，當時侮辱罪，其
    所處罰者，在其妨害國家公務之執行，其被害者為國家法益
    ，並非公務員個人，故執行公務之公務員雖有「乙丙」二人
    當場被侮辱，但被害國家之法益仍係單一，並無侵害數個法
    益之情事，與想像競合犯之必須一行為而侵害數個法益之情
    形有異（司法院（七二）廳刑一字第九七六號座談會意見參
    照）。查被告雖於臺中市警察局第一分局繼中派出所所長尤
    中立、警員王南雄執行職務時，同時當場侮辱，仍為單純一
    罪。又被告所犯上開二罪間，犯意各別、行為互殊，應予分
    論併罰。原審以被告罪證明確，均適用刑法第一百四十條第
    一項予以論罪，而分別量處拘役五十日，並定應執行拘役一
    百日，復諭知易科罰金之折算標準，認事用法並無不合，量
    刑亦屬妥適，被告上訴意旨，猶執陳詞，辯稱並未以「幹」
    （臺語）辱罵員警，並請求從輕量刑云云，均無足採，其上
    訴為無理由，應予駁回。
據上論斷，應依刑事訴訟法第四百五十五條之一第一項、第三項
、第三百六十八條，判決如主文。
中　　華　　民　　國　　96　　年　　7 　　月　　4 　　日
                  刑事第十庭    審判長法　官　賴妙雲
                                      法　官  江奇峰
                                      法　官　黃炫中
上正本證明與原本無異
本件不得上訴。
                                      書記官  黃珮華
中　　華　　民　　國　　96　　年　　7 　　月　　4 　　日
